【裁判字號】    92,簡上,336
【裁判日期】    921104
【裁判案由】    毀損
【裁判全文】
臺灣桃園地方法院刑事判決                        九十二年度簡上字第三三六號
    上  訴  人  臺灣桃園地方法院檢察署檢察官
    被      告  甲○○
右上訴人因被告毀損案件，不服本院九十二年度壢簡字第三九四號，中華民國九十二
年六月十七日第一審刑事簡易判決（聲請簡易判決處刑案號：臺灣桃園地方法院檢察
署九十一年度偵字第二０九０七號），提起上訴，本院管轄第二審合議庭判決如左：
    主    文
原判決撤銷。
甲○○損壞他人如附表所示之物，足以生損害於他人，處拘役參拾日，如易科罰金，
以參佰元折算壹日；緩刑貳年。
    事    實
一、甲○○於民國九十一年二月間，承攬定作人乙○○位於桃園縣楊梅鎮○○路一三
    七巷二七號租處頂樓之鴿舍鋼樑及對外通往鴿舍樓梯等工程，待工程施作完畢並
    交付工作物與乙○○後，甲○○遂向乙○○請領工程款共計新臺幣（下同）十五
    萬九千元，然乙○○僅給付十萬四千元，尚欠工程款五萬五千元及發票稅金七千
    九百五十元，甲○○屢向乙○○催討未果而心生不滿，遂於同年十一月七日下午
    三時三十分，利用其所僱用而不知情之真實姓名年籍不詳二名成年男子前開往上
    址（此部分未據告訴），三人分持乙炔切割器，切割拆除乙○○所有鴿舍如附表
    所示之附屬物品而損壞之，足生損害於乙○○。
二、案經乙○○訴由桃園縣警察局楊梅分局報告臺灣桃園地方法院檢察署檢察官聲請
    簡易判決處刑。
    理    由
一、右揭犯罪事實，迭據被告甲○○於警詢及偵、審中供承不諱，核與告訴人乙○○
    於警詢中指訴之情節相符，並有告訴人所拍攝被告與其所僱用之人以乙炔切割器
    切割拆除附表所示物品之現場照片附卷可稽。從而事證明確，應依法論科。
二、核被告所為，係犯刑法第三百五十四條之毀損罪。其利用該二名不詳姓名男子切
    割拆除附表所示之物，為間接正犯。至告訴人乙○○於偵、審中一再指陳工程款
    已全部付清云云，然查，其就已清償之事實，不僅均未能提出相關證據加以證明
    ，再者，偵查中將告訴人乙○○送法務部調查局以控制問題法、混合問題法，就
    其所稱鴿舍工程款有付清一事，經測試結果呈情緒波動反應，研判有說謊，有該
    局九十二年一月二十九日調科參字第０九一００八九七一六０號測謊報告書在卷
    足憑，足徵被告於警詢及偵、審中所述，其係在向告訴人乙○○屢催款項未果，
    致為右揭毀損犯行，並非子虛。原審判決對被告論罪科刑，固非全屬無見，惟查
    ：(一)依被告於警詢及本院調查中所述，該二名男子是其僱請之鐵工師傅，難認該
    二名男子對被告毀損犯意知情，該二人應非屬毀損之共犯，原審判決認被告係率
    領二名不詳姓名之人士共同毀損，已有未洽；(二)依被告及告訴人乙○○警詢中所
    述，被告所切割拆除之物品，應如附表所示，原審判決僅記載鴿舍樓梯一座，其
    餘物品則恝置未論，致有事實不明之處，亦有未合。檢察官上訴意旨依告訴人乙
    ○○所請，認原審判決對被告諭知刑度顯屬過輕，同時併為緩刑，而指摘原判決
    不當，雖無理由，惟原審判決既有可議之處，即屬無可維持，自應由本院將原審
    判決撤銷改判。爰審酌被告犯罪動機、目的、手段、告訴人乙○○所受損害之輕
    重及被告犯後態度等一切情狀，量處如主文所示之刑，併諭知易科罰金之折算標
    準，以示懲儆。又被告雖係以乙炔切割器為右揭毀損犯行，但無證據足以證明此
    係其所有，就此部分爰不為沒收宣告。末查，被告前未曾受有期徒刑以上刑之宣
    告，有臺灣高等法院被告全國前案紀錄表及臺灣桃園地方法院檢察署刑案資料查
    註紀錄表等存卷可參，且其係因屢向告訴人乙○○催討工程款未果，情急之下一
    時失慮致罹刑章，事後坦認犯行，深知所行非是，堪認確有俊悔之實據，受本次
    罪刑之科處，當足收警惕懲儆之效，信無再犯之虞，本院同認對之宣告之刑以暫
    不執行為適當，爰併諭知緩刑二年，以勵自新。上訴意旨謂不宜予被告緩刑，並
    不足取，附此敘明。
據上論斷，應依刑事訴訟法第四百五十五條之一第三項、第三百六十九條第一項前段
、第三百六十四條、第二百九十九條第一項前段，刑法第三百五十四條、刑法第四十
一條第一項前段、第七十四條第一款，罰金罰鍰提高標準條例第一條前段、第二條，
判決如主文。
本案經檢察官鍾和憲到庭執行職務。
中      華      民      國    九十二    年     十一     月      四      日
                              臺灣桃園地方法院刑事第五庭
                                  審判長法  官  江振義
                                        法  官  林婷立
                                        法  官  許泰誠
右正本證明與原本無異。
不得上訴。
                                        書記官  王嘉麒
中      華      民      國    九十二    年     十一     月      四      日
附表
一鴿舍對外聯絡之樓梯踏板、扶手。
二工字樑固定鋼索拾捌條。
三加壓馬達壹個。
四化糞管捌尺。


司法院資訊處製作；財團法人民間司法改革基金會備份。
